【裁判字號】    97,上訴,2645
【裁判日期】    970617
【裁判案由】    毒品危害防制條例
【裁判全文】
臺灣高等法院刑事判決                97年度上訴字第2645號
上  訴  人
即  被  告  甲○○
                    （現於臺灣臺北監獄臺北分監執行）
上列上訴人因違反毒品危害防制條例案件，不服臺灣板橋地方法
院97年度訴字第105號，中華民國97年2月22日第一審判決（起訴
案號：臺灣板橋地方法院檢察署96年度毒偵字第10096 號），提
起上訴，本院判決如下：
    主  文
上訴駁回。
    理  由
一、按刑事訴訟法第350條、第361條、第362條、第367條規定，
    不服地方法院之第一審判決而上訴者，須提出上訴書狀，並
    應敘述具體理由，為上訴必備之程式。倘所提出之書狀未敘
    述上訴理由，或僅曾以言詞陳述上訴理由者，均應於上訴期
    間屆滿後20日內補提理由書於第一審法院。第一審法院經形
    式審查，認逾期未補提上訴理由者，應定期間先命補正；逾
    期未補正者，為上訴不合法律上之程式，應以裁定駁回。又
    雖已提出上訴理由，但所提非屬具體理由者，則由第二審法
    院以上訴不合法律上之程式，判決駁回。而所謂具體理由，
    必係依據卷內既有訴訟資料或提出新事證，指摘或表明第一
    審判決有何採證認事、用法或量刑等足以影響判決本旨之不
    當或違法，而構成應予撤銷之具體事由，始克當之（例如：
    依憑證據法則具體指出所採證據何以不具證據能力，或依憑
    卷證資料，明確指出所為證據證明力之判斷如何違背經驗、
    論理法則），若僅泛言原判決認定事實錯誤、違背法令、量
    刑失之過重或輕縱，而未依上開意旨指出具體事由，或形式
    上雖已指出具體事由，然該事由縱使屬實，亦不足以認為原
    判決有何不當或違法者（例如：對不具有調查必要性之證據
    ，法院未依聲請調查亦未說明理由，或援用證據不當，但除
    去該證據仍應為同一事實之認定），皆難謂係具體理由，俾
    與第二審上訴制度旨在請求第二審法院撤銷、變更第一審不
    當或違法之判決，以實現個案救濟之立法目的相契合，並節
    制濫行上訴（最高法院97年度臺上字第892 號判決要旨參照
    ）。
二、查原判決係認定：被告甲○○基於施用第一級毒品海洛因之
    犯意，於民國96年8 月27日中午，在臺北市○○區○○街頂
    好超市二樓某餐廳內，以將海洛因粉末摻入香菸後，再點火
    吸食之方式，非法施用海洛因一次。嗣於同日下午5 時45分
    許，在上開興安街51號前為警查獲。並以上開事實，業據被
    告於原審坦承不諱，且有慈濟大學濫用藥物檢驗中心檢驗總
    表、尿液送驗編號、姓名對照表附卷及第一級毒品海洛因一
    包（毛重1. 6公克）扣案可稽，被告犯行堪以認定。因認被
    告所為，係犯毒品危害防制條例第10條第1 項之施用第一級
    毒品罪，同時審酌被告前已有因施用毒品而經強制戒治及論
    罪科刑之紀錄，業如前述，竟仍再犯本件施用毒品之犯行，
    顯見悔意不深，惟施用毒品係自戕行為，對他人法益尚無具
    體危害，及施用毒品之動機、犯罪後坦承犯行等一切情狀，
    量處有期徒刑10月。
三、本件上訴人即被告甲○○不服原審判決，提起上訴，理由略
    稱：「緣上訴人甲○○前因違反毒品危害防制條例案，經臺
    灣板橋地方法院刑事庭判處有期徒刑10月。惟被告認科刑略
    顯過重，故檢具不服理由書狀答辯如后：按刑法第57條明文
    所規定科刑時應以行為人之責任為基礎，並審酌一切情狀，
    尤應注意下列事項為科刑輕重之標準。一、犯罪之動機、目
    的。二、犯罪時所受之刺激。三、犯罪之手段。四、犯罪行
    為人之生活狀況。五、犯罪行為人之品行。六、犯罪行為人
    之智識程度。七、犯罪行為人與被害人之關係。八、犯罪行
    為人違反義務之程度。九、犯罪所生之危險或損害。十、犯
    罪後之態度。爰為科刑標準。依本法反觀本案被告所違反之
    罪，僅係自身單純施用毒品罪，犯罪動機、目的均係為滿足
    個人之毒癮，並無更涉及其他刑罪，亦無延伸被害人及造成
    足使他人利益受損或造成生命財產之危害，為警查獲後亦均
    俯首認罪，從未藉此刑責萌生卸責或意圖脫罪之想，就於法
    理應為坦承不諱已然覺悟之人勵新之機，方利其早日重返自
    由社會，為家人為至親聊盡一己綿薄之力，為未來人生腳步
    重展端正之路。綜觀以上所陳，不難查被告悔悟之心昭然若
    揭，惟乞貴院青天鈞長酌衡一切情狀，惠予撤銷原判決，嗣
    改立新判諭知。」惟原審於量刑時業已審酌「被告施用毒品
    係自戕行為，對他人法益尚無具體危害，……犯後坦承犯行
    之態度等一切情狀」。被告上訴指稱原審未審酌被告犯後態
    度，要非屬實。再被告所指「所為之罪，僅係單純施用毒品
    ，並無更涉其他刑事案件，亦無延伸被害人及造成他人危險
    或損害，原審量刑過重」，僅屬個人之主觀辯解，並未依卷
    內既有訴訟資料或提出新事證，指摘或表明原審判決有何採
    證認事、用法或量刑等足以影響判決本旨之不當或違法，構
    成應撤銷之具體事由。依上開判決意旨，本件上訴不合上訴
    之法定要件，應予駁回，並不經言詞辯論為之。
據上論斷，應依刑事訴訟法第367條前段、第372條，判決如主文
。
中    華    民    國    97    年    6     月     17   日
            刑事第四庭    審判長法  官  沈宜生
                                法  官  周煙平
                                法  官  陳國文
以上正本證明與原本無異。
如不服本判決，應於收受送達後十日內向本院提出上訴書狀，其
未敘述上訴之理由者並得於提起上訴後十日內向本院補提理由書
（均須按他造當事人之人數附繕本）。
                                書記官  楊麗娟
中    華    民    國    97    年    6     月    18    日


司法院資訊處製作；財團法人民間司法改革基金會備份。
